Inventaris van het archief van de Rijkscommissie Werkverruiming en voorgangers, (1918) 1922-1946
Nationaal Archief, Den Haag
- Stukken betreffende bepaalde onderwerpen: "dossiers" A (gedeeltelijk) t/m K, 1
  - Algemeen, 1.2 E.0
    - E.0.008 - Metaalnijverheid., 1923-1934; 388; 1 omslag
    - E.0.009 - Vuurvaste materialen., 1923-1928; 389; 1 omslag
    - E.0.010 - Dakbedekkingen., 1923-1939; 390; 1 omslag
    - E.0.010 - Afwijzing van verzoeken om steunverlening voor de export van dakpannen naar Zuid-Afrika., 1938; 391; 1 omslag
    - E.0.011 - Vloertegels., 1923-1938; 392; 1 omslag
    - E.0.012 - Chemische industrie., 1928-1933; 393; 1 omslag
    - E.0.013 - Brandblusmateriaal., 1925-1939; 394; 1 omslag
    - E.0.014 - Klei-industrie., 1923-1926; 395; 1 omslag
    - E.0.015 - Radio-industrie., 1923-1934; 396; 1 omslag
    - E.0.016 - Koninklijke Zeepfabrieken De Duif voorheen Chr. Pleines te Den Dolder., 1925; 397; 1 omslag
    - E.0.017 - Glas- en aardewerkindustrie., 1923-1940; 398; 1 pak
    - E.0.018 - Electrotechnische industrie., 1923-1926; 399; 1 omslag
    - E.0.019 - Instrumenten., 1924-1938; 400; 1 omslag
    - E.0.020 - Spoorwegmateriaal., 1923-1939; 401; 1 omslag
    - E.0.021 - Gereedschappen., 1924-1926; 402; 1 omslag
    - E.0.023 - Schoolbehoeften., 1923-1927; 403; 1 omslag
    - E.0.024 - Schelpkalk., 1924-1935; 404; 1 omslag
    - E.0.025 - Houtindustrie., 1924-1940; 405-408; 4 pakken
      - 1924-1934, 405
      - 1932-1936, 406
      - 1933-1938, 407
      - 1936-1940, 408
    - E.0.026 - Textielindustrie., 1923-1939; 409; 1 omslag
    - E.0.027 - Röntgenapparaten., 1925-1937; 410; 1 omslag
    - E.0.028 - Hoefijzers., 1924-1925; 411; 1 omslag
    - E.0.030 - Eerste Nederlandsche Windmotorenfabriek te Groningen., 1924; 412; 1 omslag
    - E.0.031 - Gietwerk., 1924-1930; 413; 1 omslag
    - E.0.032 - Natuursteen (bewerken)., 1926; 414; 1 omslag
    - E.0.033 - Drukwerk., 1926-1938; 415; 1 pak
    - E.0.034 - Koelinstallaties., 1926-1938; 416; 1 omslag
    - E.0.035 - Wegenbouw., 1924-1936; 417; 1 pak
    - E.0.036 - Walsprodukten., 1927-1928; 418; 1 omslag
    - E.0.037 - Steengaas., 1926; 419; 1 omslag
    - E.0.039 - Keukeninstallaties., 1924-1939; 420; 1 omslag
    - E.0.041 - Vliegtuigen., 1926-1939; 421; 1 omslag
    - E.0.042 - Papierindustrie., 1926-1935; 422; 1 omslag
    - E.0.043 - Samenwerking met gemeenten., 1926; 423; 1 omslag
    - E.0.044 - N.V. Hilversumsche IJzergieterij en Machinefabriek voorheen Ensink & Co. te Hilversum (werktuigen voor wegenaanleg)., 1927; 424; 1 omslag
    - E.0.045 - Steen., 1927-1939; 425; 1 pak
    - E.0.046 - Bloembollen., 1927; 426; 1 omslag
    - E.0.047 - Schoenenindustrie., 1933-1939; 427; 1 omslag
    - E.0.049 - Parketvloerbedekking., 1927; 428; 1 omslag
    - E.0.051 - Gasmeters., 1934; 429; 1 omslag
    - E.0.054 - Verfstoffen., 1926-1940; 430; 1 omslag
    - E.0.055 - Grint., 1926-1932; 431; 1 pak
    - E.0.055 - Grint., 1932-1938; 432; 1 pak
    - E.0.056 - Tegels., 1928-1939; 433; 1 pak
    - E.0.057 - Laboratoriumartikelen., 1927-1928; 434; 1 omslag
    - E.0.058 - Draineerbuizen., 1928; 435; 1 omslag
    - E.0.059 - Kalksteen., 1927-1933; 436; 1 omslag
    - E.0.060 - Bruggenbouw., 1930-1934; 437; 1 pak
    - E.0.062 - Houtschroeven., 1928-1940; 438; 1 pak
    - E.0.063 - Norit Maatschappij., 1928-1930; 439; 1 pak
    - E.0.064 - Naadloze vloeren., 1928; 440; 1 omslag
    - E.0.065 - Reclame., 1928-1934; 441; 1 omslag
    - E.0.066 - Emaille-industrie., 1928-1941; 442; 1 pak
    - E.0.067 - Rijkswerkinrichting., 1928; 443; 1 omslag
    - E.0.068 - Gresbuizen., 1923-1938; 444; 1 omslag
    - E.0.069 - Zeeuwsch-Vlaanderen., 1928-1935; 445; 1 omslag
    - E.0.070 - Rijksaanbestedingen., 1928-1930; 446; 1 omslag
    - E.0.071 - Patenten., 1929-1938; 447; 1 omslag
    - E.0.072 - Lijnkoeken., 1929; 448; 1 omslag
    - E.0.073 - Electrotechnische materialen., 1929; 449; 1 omslag
    - E.0.074 - Enveloppen., 1930-1939; 450; 1 omslag
    - E.0.075 - Vuurwerk., 1930-1937; 451; 1 omslag
    - E.0.076 - Aluminium., 1930-1933; 452; 1 omslag
    - E.0.077 - Paraplu-industrie., 1930-1936; 453; 1 omslag
    - E.0.078 - Klönne-gashouders., 1930-1931; 454; 1 omslag
    - E.0.080 - Spinnerijen en touwindustrie., 1930-1933; 455; 1 omslag
    - E.0.081 - Kunstzijde-industrie., 1930-1940; 456; 1 omslag
    - E.0.083 - Automobielindustrie., 1930-1935; 457; 1 omslag
    - E.0.087 - Cement., 1931-1938; 458; 1 pak
    - E.0.088 - Scheepsbouworders., 1931; 459; 1 omslag
    - E.0.089 - Koelinstallaties., 1933; 460; 1 omslag
    - E.0.090 - Suikerzakken., 1933-1934; 461; 1 omslag
    - E.0.091 - Warmwaterapparaten., 1932-1935; 462; 1 omslag
    - E.0.092 - Schroefboutenindustrie., 1933-1934; 463; 1 pak
    - E.0.093 - Pompen., 1933; 464; 1 omslag
    - E.0.094 - Putranden., 1933-1934; 465; 1 omslag
    - E.0.095 - Kinderwagenindustrie., 1933; 466; 1 omslag
    - E.0.096 - Lederindustrie., 1933-1936; 467; 1 omslag
    - E.0.097 - Schildersbedrijf., 1933-1940; 468; 1 omslag
    - E.0.098 - Visserij., 1933-1936; 469; 1 pak
    - E.0.099 - Klompenindustrie., 1934-1935; 470; 1 omslag
    - E.0.100 - Naadloze buizen., 1933-1939; 471; 1 pak
    - E.0.101 - Motoren., 1924-1941; 472-474; 3 pakken
      - 1924-1935, 472
      - 1935-1936, 473
      - 1936-1941, 474
    - E.0.102 - Gummi-artikelen., 1934; 475; 1 omslag
    - E.0.103 - Bimszand., 1933-1934; 476; 1 omslag
    - E.0.104 - Radiatoren., 1932-1937; 477; 1 pak
    - E.0.105 - Loden syfons., 1934; 478; 1 omslag
    - E.0.106 - Ziekenhuizen., 1934-1940; 479; 1 pak
    - E.0.108 - Landbouwwerktuigen., 1934-1940; 480; 1 omslag
    - E.0.109 - Verzoek aan het ministerie van Economische Zaken om een circulaire te verzenden aan overheidsinstanties met de oproep orders zoveel mogelijk bij het Nederlandse bedrijfsleven te plaatsen., 1934-1938; 481; 1 omslag
    - E.0.110 - Rijwiellampen., 1935-1939; 482; 1 omslag
    - E.0.111 - Filmindustrie., 1933-1935; 483; 1 omslag
    - E.0.112 - Weegbruggen., 1935-1937; 484; 1 omslag
    - E.0.113 - Kurk., 1935-1939; 485; 1 omslag
    - E.0.114 - Sprinklerinstallaties., 1935; 486; 1 omslag
    - E.0.115 - Woningbouw., 1935-1939; 487; 1 pak
    - E.0.115.a - Woningbouw (huurkosten)., 1936; 488; 1 omslag
    - E.0.116 - Baksteen., 1935; 489; 1 omslag
    - E.0.117 - Kookapparaten., 1935-1938; 490; 1 omslag
    - E.0.118 - Bouwplaten., 1935-1939; 491; 1 omslag
    - E.0.119 - Vijlen-industrie., 1936-1940; 492; 1 pak
    - E.0.120 - Orgels en orgelpijpen., 1936-1940; 493; 1 pak
    - E.0.121 - Kunstwolindustrie., 1936; 494; 1 omslag
    - E.0.122 - Garenindustrie., 1936-1939; 495; 1 omslag
    - E.0.123 - Vereeniging "Centraal Baggerbedrijf"., 1936; 496; 1 omslag
    - E.0.125 - Strokarton., 1936; 497; 1 omslag
    - E.0.126 - Klokkenspelen., 1936-1940; 498; 1 pak
    - E.0.127 - Zandvervoer., 1936-1937; 499; 1 omslag
    - E.0.128 - Laarzen en schoenen., 1936; 500; 1 omslag
    - E.0.129 - Rioleringsmateriaal., 1936-1939; 501; 1 omslag
    - E.0.130 - Verwarmingsketels., 1936-1940; 502; 1 pak
    - E.0.131 - Wasserij-installaties., 1937; 503; 1 omslag
    - E.0.132 - Koper., 1937-1940; 504; 1 pak
    - E.0.133 - N.V. Turfstrooiselkantoor., 1937; 505; 1 omslag
    - E.0.134 - Gewapend beton., 1936; 506; 1 omslag
    - E.0.136 - Stalen ramen., 1937; 507; 1 omslag
    - E.0.137 - Papieren zakken., 1937; 508; 1 omslag
    - E.0.138 - Turbo-generatoren., 1937-1938; 509; 1 omslag
    - E.0.139 - Liften., 1937-1938; 510; 1 omslag
    - E.0.140 - N.V. voorheen Technisch Bureau ir. F. Dubbelman te Amersfoort., 1937-1938; 511; 1 omslag
    - E.0.141 - N.V. "Beha", fabriek van stalen en bronzen ramen en deuren te 's-Gravenhage., 1938; 512; 1 omslag
    - E.0.142 - Beenen knopen., 1938-1941; 513; 1 omslag
    - E.0.143 - Keukenstoelen., 1938; 514; 1 omslag
    - E.0.144 - Export wollen dekens., 1938-1939; 515; 1 omslag
    - E.0.146 - Pantoffelfabriek., 1938; 516; 1 omslag
    - E.0.147 - Stofzuigers., 1938-1939; 517; 1 omslag
    - E.0.148 - Gritfabriek., 1938-1940; 518; 1 omslag
    - E.0.149 - Riza-afvalwaterinstallaties., 1938-1940; 519; 1 omslag
    - E.0.151 - Hoogovenslakken., 1938; 520; 1 omslag
    - E.0.152 - Meubelstoffen., 1938-1940; 521; 1 omslag
    - E.0.153 - Export van geprepareerde planten., 1938; 522; 1 omslag
    - E.0.154 - Spaden en schoppen., 1938-1939; 523; 1 omslag
    - E.0.155 - Weefgoederenfabriek., 1938; 524; 1 omslag
    - E.0.157 - Schoolbordreinigers., 1938-1939; 525; 1 omslag
    - E.0.158 - Waterleidingfittings., 1938; 526; 1 omslag
    - E.0.159 - N.V. P. Mercx's IJzer- en Staalhandel te Tilburg., 1938; 527; 1 omslag
    - E.0.160 - Geborduurde stoffen., 1938; 528; 1 omslag
    - E.0.161 - Handschoenen., 1938-1939; 529; 1 omslag
    - E.0.162 - Cocos., 1938; 530; 1 omslag
    - E.0.163 - Gietijzeren mofbuizen., 1938; 531; 1 omslag
    - E.0.164 - Baltex verdonkeringsstof., 1938-1939; 532; 1 omslag
    - E.0.165 - Bierflessen., 1938-1939; 533; 1 omslag
    - E.0.166 - Steun export van mantels., 1938; 534; 1 omslag
    - E.0.167 - Nieuwbouw gasovens., 1938-1939; 535; 1 omslag
    - E.0.169 - Automatische treinkoppelingen., 1938-1939; 536; 1 omslag
    - E.0.170 - Verbouw van kaardebollen., 1939; 537; 1 omslag
    - E.0.172 - Asfalt., 1939; 538; 1 omslag
    - E.0.173 - Stucadoorwerk., 1939-1940; 539; 1 omslag
    - E.0.174 - Draadindustrie., 1939; 540; 1 omslag
    - E.0.175 - N.V. De Vereenigde Blikfabrieken te Amsterdam., 1939; 541; 1 omslag
    - E.0.176 - Levering van pulpdrogers., 1939; 542; 1 omslag
    - E.0.177 - Exportsubsidies voor melkbussen., 1939-1940; 543; 1 pak
    - E.0.178 - Straatklinkers., 1939-1940; 544; 1 omslag
    - E.0.179 - Exportsteun aan N.V Fijnhoutbewerking en Kunsthandel voorheen J.G. Fontein te Amersfoort., 1939; 545; 1 omslag
    - E.0.180 - Kammen voor leger en marine., 1939-1940; 546; 1 omslag
    - E.0.182 - Sucade, im- en export., 1939; 547; 1 omslag
    - E.0.184 - Duitse fittings in waterleidingen., 1940; 548; 1 omslag
    - E.0.185 - Electriciteitsmeters., 1940; 549; 1 omslag
    - E.0.186 - Vlaggen en wimpels voor Rijksinkoopbureau., 1940; 550; 1 omslag
    - E.0.187 - Nettenindustie., 1940; 551; 1 omslag
    - E.0.190 - Weekendhuisjes., 1940; 552; 1 omslag
  - Rijk en rijksinstellingen, 1.2 E.1
    - E.1.01.1 - Ministerie van Binnenlandse Zaken en Landbouw: Rijkslandbouwproefstation., 1924-1931; 553; 1 omslag
    - E.1.01.OMinisterie van Binnenlandse Zaken en Landbouw., 1923-1926; 554; 1 omslag
    - E.1.03.0 - Ministerie van Koloniën., 1923-1936; 555; 1 omslag
    - E.1.03.1 - Ministerie van Koloniën: aanschaf en opgave van bestellingen vliegtuigen en materialen., 1919-1927; 556; 1 omslag
    - E.1.03.2.I - Ministerie van Koloniën: Technisch Bureau., 1923-1936; 557; 1 pak
    - E.1.03.3 - Ministerie van Koloniën: Twaalfde afdeling., 1923-1927; 558; 1 omslag
    - E.1.03.4 - Ministerie van Koloniën: Koloniaal Etablissement te Amsterdam., 1922-1939; 559; 1 pak
    - E.1.03.5 - Ministerie van Koloniën: Indische Centrale Aanschaffingsdienst., 1923-1937; 560; 1 omslag
    - E.1.04.0 - Ministerie van Oorlog., 1923-1939; 561; 1 pak
    - E.1.04.1 - Ministerie van Oorlog: Staatsbedrijf der Artillerie-inrichtingen., 1923-1939; 562; 1 omslag
    - E.1.04.10 - Ministerie van Oorlog: Militair hospitaal te Utrecht., 1929-1938; 563; 1 omslag
    - E.1.04.11 - Ministerie van Oorlog: Dienst der Genie te Utrecht., 1930-1936; 564; 1 omslag
    - E.1.04.12 - Ministerie van Oorlog: Chassé Kazerne te Breda., 1931-1933; 565; 1 omslag
    - E.1.04.13 - Opzeggen door de Staat van het met de N.V. Handelsinrich-tingen Poortershaven gesloten erfpachtcontract ten aanzien van een aan de Rotterdamse Waterweg gelegen terrein met binnenhaven en aanlegplaats., 1938-1939; 566; 1 omslag
    - E.1.04.14 - Ministerie van Oorlog: Rijksmagazijn van geneesmiddelen te Amsterdam., 1938-1939; 567; 1 omslag
    - E.1.04.2 - Ministerie van Oorlog: Geniecommandanten., 1923-1934; 568; 1 omslag
    - E.1.04.3 - Ministerie van Oorlog: Luchtvaartafdeling., 1923-1935; 569; 1 omslag
    - E.1.04.4 - Ministerie van Oorlog: Fotografische Inrichting., 1924-1927; 570; 1 omslag
    - E.1.04.5 - Ministerie van Oorlog: Militaire gymnastiek- en sportschool., 1923; 571; 1 omslag
    - E.1.04.6 - Ministerie van Oorlog: Centraal Magazijn., 1923-1939; 572; 1 omslag
    - E.1.04.7 - Ministerie van Oorlog: Militair hospitaal te 's-Gravenhage., 1927; 573; 1 omslag
    - E.1.04.8 - Ministerie van Oorlog: Militaire academie te Breda., 1928-1932; 574; 1 omslag
    - E.1.04.9 - Ministerie van Oorlog: Nederlandsch-Indische Legerdienst., 1929-1931; 575; 1 omslag
    - E.1.05.0 - Ministerie van Marine., 1923-1931; 576; 1 omslag
    - E.1.05.1 - Ministerie van Marine: Rijkswerf te Den Helder., 1923-1939; 577; 1 pak
    - E.1.05.2 - Ministerie van Marine: bureau Scheepsbouw., 1925-1931; 578; 1 omslag
    - E.1.05.3 - Marine Algemeen: Afdeling materiaal., 1923-1930; 579; 1 omslag
    - E.1.05.5 - Marine: Loodswezen., 1926-1939; 580; 1 omslag
    - E.1.05.6 - Marine: Etablissement., 1926-1930; 581; 1 omslag
    - E.1.05.8 - Marine: Hospitaal te Den Helder., 1927-1938; 582; 1 omslag
    - E.1.05.9 - Marine: Radiodienst., 1931; 583; 1 omslag
    - E.1.06.0 - Ministerie van Arbeid, Handel en Nijverheid, algemeen., 1923-1929; 584; 1 omslag
    - E.1.06.1 - Ministerie van Arbeid, Handel en Nijverheid, octrooiraad te 's-Gravenhage., 1923-1926; 585; 1 omslag
    - E.1.07.0 - Ministerie van Onderwijs, Kunsten en Wetenschappen te 's-Gravenhage., 1923-1926; 586; 1 omslag
    - E.1.08 - Ministerie van Justitie te 's-Gravenhage., 1925-1926; 587; 1 omslag
    - E.1.09.0 - Ministerie van Waterstaat te 's-Gravenhage., 1927-1938; 588; 1 pak
    - E.1.09.1.0 - District Twenthekanaal., 1930-1934; 589; 1 omslag
    - E.1.09.11 - Ministerie van Waterstaat: Luchtvaartdienst te 's-Gravenhage., 1930-1931; 590; 1 omslag
    - E.1.09.12 - Sluisbouw te Vreeswijk., 1937; 591; 1 omslag
    - E.1.09.13 - Wilhelminakanaal., 1938; 592; 1 omslag
    - E.1.09.14 - Apeldoorns kanaal., 1938; 593; 1 omslag
    - E.1.09.1A - Ministerie van Waterstaat en Rijkswaterstaat Bestekken en voorwaarden., 1930-1937; 594; 1 omslag
    - E.1.09.2 - Maas-Waalkanaal., 1924-1931; 595; 1 omslag
    - E.1.09.3 - Electrificatie van de sluizen te IJmuiden., 1923-1926; 596; 1 omslag
    - E.1.09.5 - Brug te Panheel., 1925; 597; 1 omslag
    - E.1.10.0 - Ministerie van Financiën te 's-Gravenhage., 1923-1937; 598; 1 omslag
    - E.1.10.1 - Ministerie van Financiën: Rijksinkoopbureau., 1923-1938; 599; 1 omslag
    - E.1.10.2 - Ministerie van Economische Zaken: Rijksgebouwendienst., 1938-1940; 600; 1 omslag
    - E.1.10.3 - Ministerie van Financiën: Rijksmunt., 1925-1933; 601; 1 omslag
    - E.1.11 - Commissie Van der Bilt., 1938; 602; 1 omslag
  - Provincies, 1.2 E.2
    - E.2.01.0 - Provincie Groningen., 1925-1936; 603; 1 omslag
    - E.2.01.2 - Provinciaal Electriciteitsbedrijf te Groningen., 1927-1937; 604; 1 omslag
    - E.2.01.3 - Provinciaal Waterleidingbedrijf Groningen., 1932-1935; 605; 1 omslag
    - E.2.02.0 - Provincie Friesland., 1927-1932; 606; 1 omslag
    - E.2.02.1 - Provinciale Waterstaat Friesland., 1936-1938; 607; 1 omslag
    - E.2.02.2 - Keuringsdienst Friesland., 1933; 608; 1 omslag
    - E.2.03.0 - Provincie Drenthe., 1925; 609; 1 omslag
    - E.2.03.1 - Provinciaal Waterleidingbedrijf Drenthe., 1923; 610; 1 omslag
    - E.2.03.2 - Drentse Hoofdvaart., 1923-1931; 611; 1 omslag
    - E.2.04.0 - Provincie Overijssel, algemeen., 1925-1934; 612; 1 omslag
    - E.2.05.0 - Provincie Gelderland, algemeen., 1925-1933; 613; 1 omslag
    - E.2.05.1 - Provinciaal Geldersche Electriciteitsbedrijf., 1923; 614; 1 omslag
    - E.2.06.0 - Provincie Utrecht, algemeen., 1925-1934; 615; 1 omslag
    - E.2.06.1 - Provinciaal Utrechtsche Electriciteitsbedrijf., 1923-1937; 616; 1 omslag
    - E.2.07.0 - Provincie Noord-Holland, algemeen., 1923-1934; 617; 1 omslag
    - E.2.07.1 - Provinciaal Waterleidingbedrijf Noord-Holland., 1926-1936; 618; 1 omslag
    - E.2.07.2 - Provinciale Waterstaat Noord-Holland., 1936-1939; 619; 1 omslag
    - E.2.08.0 - Provincie Zuid-Holland, algemeen., 1925-1939; 620; 1 omslag
    - E.2.09.0 - Provincie Zeeland, algemeen., 1925-1932; 621; 1 omslag
    - E.2.09.1 - Provinciale Zeeuwsche Electriciteitsmaatschappij., 1931; 622; 1 omslag
    - E.2.09.2 - Gedeputeerde Staten van Zeeland., 1932-1940; 623; 1 omslag
    - E.2.09.3 - Provinciale Waterstaat Zeeland., 1932-1934; 624; 1 omslag
    - E.2.10.0 - Provincie Noord-Brabant., 1925-1934; 625; 1 omslag
    - E.2.10.1 - Provinciale Noord-Brabantsche Electriciteitsmaatschappij., 1924-1931; 626; 1 omslag
    - E.2.10.2 - Provinciale Noord-Brabantsche Waterstaat., 1932-1934; 627; 1 omslag
    - E.2.10.3 - Rijkswaterstaat Noord-Brabant., 1939; 628; 1 omslag
    - E.2.11.0 - Provincie Limburg., 1925-1941; 629; 1 omslag
    - E.2.12.1 - Provinciale Waterstaat Groningen., 1937; 630; 1 omslag
  - Polders en waterschappen, 1.2 E.3
    - E.3.000 - Waterschappen, algemeen., 1925; 631; 1 omslag
    - E.3.001 - Uitgeester- en Heemskerkerbroekpolder., 1925; 632; 1 omslag
    - E.3.002 - Waterschap "De Ronde Venen"., 1923; 633; 1 omslag
    - E.3.003 - Niftrikschepolder., 1925; 634; 1 omslag
    - E.3.004 - Prins Willempolder., 1925; 635; 1 omslag
    - E.3.005 - Slootgaardpolder., 1925; 636; 1 omslag
    - E.3.006 - Polder "De Lijmers"., 1925; 637; 1 omslag
    - E.3.007 - Polder "Vollenhovë., 1925-1940; 638; 1 omslag
    - E.3.008 - Polder "Het Zand"., 1925; 639; 1 omslag
    - E.3.009 - Polder "Mastenbroek"., 1925; 640; 1 omslag
    - E.3.010 - Polder "Broeken en Maten"., 1925; 641; 1 omslag
    - E.3.011 - Polder "Vronermeer"., 1925; 642; 1 omslag
    - E.3.012 - Polder "Arkenheem"., 1925-1931; 643; 1 omslag
    - E.3.013 - Polder te Apeldoorn., 1925-1926; 644; 1 omslag
    - E.3.014 - Overweerdschenpolder., 1925; 645; 1 omslag
    - E.3.015 - Hoogheemraadschap Delfland., 1925-1927; 646; 1 omslag
    - E.3.016 - Waterschap "Het Geemster Noorder- en Zuiderveld"., 1926-1932; 647; 1 omslag
    - E.3.017 - Horstermeerpolder., 1924-1925; 648; 1 omslag
    - E.3.018 - Waterschap de Berkel., 1925-1926; 649; 1 omslag
    - E.3.019 - De Buitenpolder achter Kuinre., 1925; 650; 1 omslag
    - E.3.020 - Dorpspolder te Ravenzwaay., 1925; 651; 1 omslag
    - E.3.022 - Hooge Boezem achter Haastrecht., 1925-1926; 652; 1 omslag
    - E.3.023 - Sluispolder onder Bergen., 1925-1926; 653; 1 omslag
    - E.3.024 - Waterschap Mastenbroek., 1925-1928; 654; 1 omslag
    - E.3.026 - Waterschap Surhuizum te Augustinusga., 1924; 655; 1 omslag
    - E.3.027 - Waterschap Heycop., 1924; 656; 1 omslag
    - E.3.028 - Bonte Krielpolder te Sassenheim., 1924; 657; 1 omslag
    - E.3.029 - Waterschap "De Oude leiden" te Visvliet., 1924; 658; 1 omslag
    - E.3.030 - Waterschap Wilverhorst te Linschoten., 1926; 659; 1 omslag
    - E.3.032 - Polder Oud-Alblas., 1925; 660; 1 omslag
    - E.3.033 - Bobberspolder., 1924; 661; 1 omslag
    - E.3.034 - Polder 't Grootslag., 1926; 662; 1 omslag
    - E.3.035 - Schermerpolder., 1926; 663; 1 omslag
    - E.3.036 - Speketerspolder., 1926; 664; 1 omslag
    - E.3.037 - Polder de Woudmeer., 1926; 665; 1 omslag
    - E.3.039 - Polder Nieuwland en Leerbroek., 1925; 666; 1 omslag
    - E.3.040 - Polder "De Lijmers"., 1925; 667; 1 omslag
    - E.3.041 - Waterschap Schouwen., 1926; 668; 1 omslag
    - E.3.042 - Kalslagerpolder., 1927; 669; 1 omslag
    - E.3.044 - Stoomgemaal Puttershoek., 1927; 670; 1 omslag
    - E.3.045 - Wieringermeerpolder., 1927-1939; 671; 1 pak
    - E.3.046 - Waterschap Stavenisse., 1928; 672; 1 omslag
    - E.3.048 - Polder Ooltgensplaat., 1928-1932; 673; 1 omslag
    - E.3.049 - Polder Nieuw-Bonaventura, Mookland en Trekdam., 1928; 674; 1 omslag
    - E.3.050 - Polder den Bommel en de Tille., 1928; 675; 1 omslag
    - E.3.050a - Polder Cromstreijen., 1928-1932; 676; 1 omslag
    - E.3.051 - Gemeenschappelijke grintwegen onder Streijen., 1928; 677; 1 omslag
    - E.3.052 - Polderbestuur Oud-Vossemeer., 1928-1933; 678; 1 omslag
    - E.3.054 - Rijnland., 1930; 679; 1 omslag
    - E.3.055 - Heerhugowaard., 1930; 680; 1 omslag
    - E.3.056 - Aalkeetpolder., 1930; 681; 1 omslag
    - E.3.057 - Waterschap Weerdingen., 1930; 682; 1 omslag
    - E.3.058 - Paapwegsche Polder., 1930; 683; 1 omslag
    - E.3.059 - Waterschap der Aa., 1930-1931; 684; 1 omslag
    - E.3.060 - Oud-Vossemeer., 1931; 685; 1 omslag
    - E.3.061 - Polder den Bommel., 1931; 686; 1 omslag
    - E.3.062 - Waterschap Zijpe en Hazepolder., 1931; 687; 1 omslag
    - E.3.063 - Waterschap Houten., 1932; 688; 1 omslag
    - E.3.064 - Polder Ooltgensplaat., 1931-1932; 689; 1 omslag
    - E.3.065 - Waterschap Stavenisse., 1931; 690; 1 omslag
    - E.3.066 - Paulinapolder., 1931; 691; 1 omslag
    - E.3.067 - Scharrezeepolder., 1932; 692; 1 omslag
    - E.3.068 - Kruispolder., 1932; 693; 1 omslag
    - E.3.069 - Bovenpolder onder Egmond Binnen., 1932; 694; 1 omslag
    - E.3.070 - Polder Nieuwkoop., 1932; 695; 1 omslag
    - E.3.071 - Dorpspolder Zuilichem boven den Meidijk., 1932; 696; 1 omslag
    - E.3.072 - Waterschap Nijmegen-Duitsche grens., 1932; 697; 1 omslag
    - E.3.073 - Onnerpolder., 1932-1933; 698; 1 omslag
    - E.3.074 - Drooggemaakte Geldersch-Woudsche Polder., 1932-1933; 699; 1 omslag
    - E.3.075 - Waterschap "De Regge" te Almelo., 1933-1934; 700; 1 omslag
    - E.3.076 - Waterschap "Het Stroomgebied van de Aa" te 's-Hertogenbosch., 1933; 701; 1 omslag
    - E.3.077 - Waterschap "De Ruigenhil" te Willemstad., 1933; 702; 1 omslag
    - E.3.078 - Stichting Ankeveensche Polder., 1933; 703; 1 omslag
    - E.3.079 - Polder Sprangen te Overschie., 1933-1934; 704; 1 omslag
    - E.3.080 - Waterschap "De Oosterpolder" Oosthuizen Noord Holland., 1933; 705; 1 omslag
    - E.3.081 - Gnephoekpolder te Alphen aan den Rijn., 1933; 706; 1 omslag
    - E.3.082 - Dijkpolder onder Monster te Poeldijk., 1933; 707; 1 omslag
    - E.3.083 - Polder "Het Hemmeland"., 1933-1934; 708; 1 omslag
    - E.3.084 - Polder Oosterkoog te Oosthuizen., 1933-1934; 709; 1 omslag
    - E.3.085 - Noordpolder te Rijswijk., 1934; 710; 1 omslag
    - E.3.086 - Waterschap "De Brieltjenspolder" te Oosterhout., 1933-1934; 711; 1 omslag
    - E.3.087 - Waterschap "De Zeven Grietenijen en Stad Sloten" te Lemmer., 1933; 712; 1 omslag
    - E.3.088 - Polder Vlist Westzijde en Vlist Oostzijde en Bonrepas., 1934; 713; 1 omslag
    - E.3.089 - Polder in de gemeente Doniawerstal., 1934; 714; 1 omslag
    - E.3.090 - Polder "Oude Heiningen" te Fijnaart., 1933; 715; 1 omslag
    - E.3.091 - Grote IJpolder te Amsterdam., 1934-1935; 716; 1 omslag
    - E.3.092 - Waterschap Oudegein te Utrecht., 1934; 717; 1 omslag
    - E.3.093 - Polderdistrict Bommelerwaard boven den Meidijk., 1935-1936; 718; 1 omslag
    - E.3.094 - Gemeenschapspolder te Weesp., 1935; 719; 1 omslag
    - E.3.095 - Actvelderpolder te Weesp., 1935; 720; 1 omslag
    - E.3.096 - Waterschap Kamperveen., 1934-1935; 721; 1 omslag
    - E.3.097 - Emiliapolder te Raamsdonksveer., 1935-1936; 722; 1 omslag
    - E.3.098 - Polder Wester Kogge., 1936-1938; 723; 1 omslag
    - E.3.099 - Polderschap de Batuwe en Houtrakpolder., 1936-1937; 724; 1 omslag
    - E.3.100 - Hoogheemraadschap Noorderkwartier te Alkmaar., 1936; 725; 1 omslag
    - E.3.101 - Polderschap Buurmalschen., 1937; 726; 1 omslag
    - E.3.104 - Krapwolder Buitenpolder., 1937; 727; 1 omslag
    - E.3.105 - Unie van Waterschapsbonden te Delft., 1940-1941; 728; 1 omslag
  - Gemeenten, 1.2 E.4
    - E.4.0 - Adressering dienstcorrespondentie., 1937-1942; 729; 1 omslag
    - E.4.001.00 - Amsterdam., 1922-1939; 730; 1 omslag
    - E.4.001.01 - Amsterdam, Waterleiding., 1923-1935; 731; 1 omslag
    - E.4.001.02 - Amsterdam, Gemeente Electriciteitswerken., 1923-1935; 732; 1 omslag
    - E.4.001.03 - Amsterdam, Publieke Werken., 1935-1939; 733; 1 omslag
    - E.4.001.04 - Amsterdam, Gemeentewerken., 1923-1938; 734; 1 omslag